臺灣桃園地方法院交通事件裁定　　　　　　　　　九十年度交聲字第四一二號
　　受處分人即
　　異　議　人　甲○○
　　代　理　人　何　碩
右列受處分人因違反道路交通管理處罰條例案件，對於新竹區監理所桃園監理站於民
國九十年十一月八日所為桃監裁五字第車裁五二─ＡＣ0000000號聲明異議，
本院裁定如左：
    主  文
異議駁回。
    理  由
一、聲明異議意旨略以：異議人即受處分人甲○○於民國八十九年二月二十一日十二
    時四十七分許，行經台北市○○○路○段時，超速駕駛，經警測得時速七十六公
    里，因異議人於八十六年搬離戶籍地桃園縣蘆竹鄉○○路二十九號十樓之一，故
    未收到違反道路交通管理事件裁決書，致延誤繳納期限，現須吊扣牌照，請撤銷
    吊扣牌照處分，改以罰鍰結案云云。
二、按受處分人不服主管機關就違反道路交通管理處罰條例所為之處罰，得於接到裁
    決書之翌日起二十日內，向管轄地方法院聲明異議，道路交通管理處罰條例第八
    十七條第一項定有明文。是受處分人對於主管機關所為之處罰方可聲明異議。至
    於主管機關依道路交通管理處罰條例第六十五條之易以處分，係對於已不得異議
    之主管機關裁決（即逾異議期間或聲明異議經法院裁定確定），受處分人不依該
    裁決繳納罰鍰或不繳送汽車牌照、駕駛執照者，易以處分以逕行註銷、吊銷、汽
    車牌照或駕駛執照，此觀諸該條自明。而依道路交通管理處罰條例，並未規定可
    就前揭易以處分之決定，向地方法院聲明異議，合先敘明。
三、本件異議人對於其駕車於右揭時地超速之事實固不諱言，而主管機關依道路交通
    管理處罰條例第四十條第一項之規定，處以罰鍰新台幣二千四百元亦屬適法，而
    異議人就不得向法院聲明異議之易以處分之決定聲明異議，其異議無理由，應予
    駁回。
四、至於本件異議人辯稱：其早已遷出其戶籍地，並未接到前揭裁決書，自無從繳納
    罰鍰等語。經查：（一）異議確已遷出其戶籍地（即桃園縣蘆竹鄉○○街八十四
    巷十三號）此觀諸台北市政府警察局交通警察大隊送達違反道路交通管理事件通
    知單信封影本上載明「遷移退回」自明。而異議人已於八十七年間將前揭房屋賣
    予案外人鮑曉娟，有不動產買賣契約書影本一紙及鮑曉娟繳納八十九年三月至八
    十九年十月之新光花園別墅管理委員會（即異議人戶籍地之管理委員會）管理費
    收據影本在卷可稽，可知被告確已搬離前揭戶籍地。是送達機關若無法查明異議
    人之住居所地（即應為送達處所不明），應依行政程序法第七十八條第一項第一
    款為公示送達。本件裁決機關逕向異議人已遷移之戶籍地送達，並未向異議人之
    住居所地送達，亦未依法為公示送達，其送達與法不合。（二）又觀諸卷附本件
    裁決書之送達回證上僅蓋有「新光花園別墅管理委員會收發章」外，並未有其他
    應接受郵件人員之簽章，顯見本件並未依前揭行政程序法第七十三條第一項規定
    ，不獲會晤應受送達人，得將文書付予有辨別事理能力之同居人、受雇人或應送
    達處所之接收郵件人員，亦即本件並未送達於有收接郵件人員（公寓大廈之合法
    送達應是送達回證上蓋有證明有能力接收之處所章即管理委員會之收發章及實際
    收受該郵件之處所人員即管理員之簽章，如此方能證明係送達於有接收郵件「人
    員」），是該送達仍不合法。綜上所述，異議人所辯衡情尚可採信。本件送達既
    不合法，則本件裁決之罰鍰繳納期限無法起算，而易以處分之期間亦無從起算，
    故本件裁決書應重新送達，以符法制，併予敘明。
據上論斷，應依道路交通案件處理辦法第十九條，裁定如主文。
中      華      民      國    九十一    年      三      月     十八     日
                                臺灣桃園地方法院交通法庭
                                    法  官  吳爭奇
右正本證明與原本無異。
如不服本裁定，應於送達後五日內，向本院提出抗告狀。
                                    書記官  古玉琴
中      華      民      國    九十一    年      三      月     十八     日
